【裁判字號】    98,聲,801
【裁判日期】    981231
【裁判案由】    選任特別代理人
【裁判全文】
臺灣新竹地方法院民事裁定               98年度聲字第801號
聲  請  人  財團法人林公熊徵學田
法定代理人  乙○○
代  理  人  甲○○
相  對  人  金鳥海族樂園股份有限公司
法定代理人  丙○○○
上列聲請人聲請為相對人金鳥海族樂園股份有限公司選任特別代
理人，本院裁定如下：
    主  文
選任丙○○○（身分證統一編號：Ｚ000000000號，住臺中市○區
○○路225 巷2 號）於兩造本院九十八年度司執字第二六五五七
號返還土地強制執行事件，為相對人金鳥海族樂園股份有限公司
之特別代理人。
    理  由
一、按對於無訴訟能力人為訴訟行為，因其無法定代理人，或其
    法定代理人不能行代理權，恐致久延而受損害者，得聲請受
    訴法院之審判長選任特別代理人；本法關於法定代理人之規
    定，於法人之代表人準用之。民事訴訟法第51條第1項、第5
    2 條定有明文。強制執行程序，除本法有規定外，準用民事
    訴訟法之規定，強制執行法第30條之1 復有明文。次按「董
    事會未設常務董事者，應由三分之二以上董事之出席，及出
    席董事過半數之同意，互選一人為董事長，並得依章程規定
    ，以同一方式互選一人為副董事長。」、「董事長對內為股
    東會、董事會及常務董事會主席，對外代表公司。董事長請
    假或因故不能行使職權時，由副董事長代理之；無副董事長
    或副董事長亦請假或因故不能行使職權時，由董事長指定常
    務董事一人代理之；其未設常務董事者，指定董事一人代理
    之；董事長未指定代理人者，由常務董事或董事互推一人代
    理之。」、「董事任期不得逾三年。但得連選連任。董事任
    期屆滿而不及改選時，延長其執行職務至改選董事就任時為
    止。但主管機關得依職權限期令公司改選；屆期仍不改選者
    ，自限期屆滿時，當然解任。」，公司法第208 條第1 、3
    項、第195 條分別定有明文。
二、本件聲請意旨略以：聲請人與相對人間返還土地強制執行事
    件，因相對人經主管機關限期於民國98年9月5日前完成改選
    董事、監察人變更登記，屆期仍未改選，其董事、監察人均
    已當然解任，致無法定代理人，恐致久延而受損害，故有選
    任特別代理人之必要，又丙○○○曾為相對人之法定代理人
    ，亦為相對人之股東，爰依強制執行法第30條之1、民事訴
    訟法第51條、第52條規定，聲請本院選任丙○○○為相對人
    之特別代理人等語。
三、經查，聲請人上開主張，業據提出本院98年11月3 日新院雲
    98司執曾字第26557 號函、臺北市政府98年11月9 日府產業
    商字第09890522500 號函暨檢附相對人公司最近登記紀錄表
    、公司及分公司基本資料查詢（明細），足認相對人應於98
    年9 月5 日前完成改選董監事，相對人未依限完成改選變更
    登記，原任董事已自98年9 月6 日當然解任等情，應屬真實
    ，堪認聲請人聲請為相對人公司選任特別代理人，於法尚無
    不合，應予准許。本院審酌丙○○○原為相對人之法定代理
    人（董事長），對公司業務應屬熟悉，且其亦為相對人之股
    東，由其擔任相對人之特別代理人，應不致損害相對人及全
    體股東之利益，爰選任劉林玉真為相對人之特別代理人。
四、據上論結，本件聲請為有理由，依首開規定裁定如主文。
中    華    民    國    98    年    12    月    31    日
                  民事第一庭    法  官  林麗玉
以上正本係照原本作成。
如對本裁定抗告須於裁定送達後10日內向本院提出抗告狀。
中    華    民    國    98    年    12    月    31    日
                                書記官  陳思璟

司法院資訊處製作；財團法人民間司法改革基金會備份。
